---
title: "R Notebook"
output: html_notebook
---

```{r}
library(plotly)
library(ggplot2)
library(lubridate)
library(dplyr)
library(tidyr)
```

```{r}
Sys.setlocale('LC_CTYPE', 'UTF-8')  # if for any reason this is not default
library(jsonlite)
df_raw <- stream_in(file('fics_extended.jsl'), simplifyMatrix = FALSE)
df <- df_raw %>% mutate(
  published = ymd(published),
  last_update = ymd(last_update),
  size_cat = factor(size_cat, levels = c("small", "medium", "large"), ordered = TRUE),
  rating = ifelse(rating == "G", "General", rating) %>% factor(levels = c("не указан", "General", "PG-13", "R", "NC-17"), ordered = TRUE),
  translated = translators %>% sapply(length) > 0,
  characters_unpaired = sapply(characters, function(x) as.vector( unlist(x) ))
)
```

# Работа с Plotly

- любой график состоит из traces и layout:

```{r}
df %>% plot_ly() %>% 
  add_trace(x = ~published, y = ~size_kb, color = ~rating, 
            type = 'scattergl') %>% 
  add_bars(x = ~published, y = ~size_kb) %>% 
  layout(
    xaxis = list(title = 'Дата публикации'), 
    yaxis = list(title = 'Размер, Кб')
    )
```

- Где смотреть: [полная справка](https://plot.ly/r/reference), [примеры](https://plot.ly/r/)
- Любой трейс (графический объект) -- это тоже JSON
- Какие у трейса параметры (`type`, `x`, `y`, `name`)? Смотрим в полной справке
- В любом трейсе указан `type = "<trace type>"`
- Но если используется специальный конструктор вроде `add_boxplot`, то `type` указывается без вашего участия
- Какие бывают трейсы и как они называются? Смотрим в примерах и полной справке.

# Базовые графики

## Число публикаций в месяц за последние 5 лет

```{r}

```

## Число публикаций в месяц за последние 5 лет; по оси x -- месяц, разные годы показаны разными цветами

```{r}

```

## Ящик с усами: соотношение между числом предупреждений и рейтингом фанфиков

```{r}

```

## Число публикаций в месяц за последние 5 лет: нарисуйте barchart (`add_bars`) и точки, соединённые линиями (`add_trace`)

```{r}
df %>% 
  filter(published > today() - years(5)) %>% 
  count(month = floor_date(published, 'months')) -> plot_data
plot_data
```
```{r}
plot_data %>% plot_ly %>% 
  add_trace(
    x = ~month, 
    y = ~n,
    type = 'scatter',
    mode = 'lines+markers',
    showlegend = F,
    line = list(shape = 'hvh')
    ) %>% 
  add_bars(
    x = ~month, 
    y = ~n,
    showlegend = F
  )
```

# Введение в `plotly`

- миссия Plotly -- портируемые графики
- любой график на самом деле -- большой JSON
- поэтому все настройки -- куски этого большого JSON

## JSON

JSON -- формат записи данных, где существуют

- списки `['a', 'b', 'c']`
- словари `{key1: 'value1', key2: ['d', 'e', 'f']}`
- числа `1, 3, 10`
- строки `'a', 'b'`

Пример JSON:

`[
  {
    type: 'scatter',
    x: [1, 2, 3],
    y: [1, 4, 9]
  }, {
    type: 'boxplot',
    x: [1, 2, 3],
    y: [1, 4, 9]
  }
]`

## JSON-like структуры в R

- словарь -- это именованный список: `list(a = 10, b = 20)`
- список -- вектор: `c('a', 'b'), 1:10`

# Много данных и интерактив: `scattergl`

## Для всех существующих жанров показать количество публикаций с ними за каждый день

```{r}
df %>% unnest(genre) %>% count(published, genre) -> plot_data
plot_data
```
```{r}
plot_data %>% plot_ly %>% 
  add_trace(x = ~published, y = ~n, color = ~genre, type = 'scattergl', mode = 'lines+markers')
```

# Подграфики

- `subplots(p1, p2)`

```{r}
p1 <- df %>% plot_ly(
  x =~size_kb, 
  y = ~rating, 
  type = 'scatter',
  name = 'rating'
  ) %>% layout(title = 'b')

p2 <- df %>% plot_ly(
  x = ~size_kb, 
  y = ~size_cat, 
  type = 'scatter',
  name = 'size category'
  ) %>% layout(title = 'a')

subplot(p1, p2, nrows = 2, shareX = TRUE) %>% layout(title = 'total')
```

## Нарисуйте ежегодное количество публикаций каждого рейтинга (мы уже это делали!)

## Нарисуйте, какую долю от ежегодного количества публикаций занимают публикации каждого рейтинга

```{r}
df %>% 
  count(year = year(published), rating) %>% 
  group_by(year) %>%
    mutate(share = n / sum(n)) %>%
  ungroup() %>%
  plot_ly %>% 
  add_bars(x = ~year, y = ~n, color = ~rating) %>% 
  layout(barmode = 'stack')
```


## Поставьте два этих графика один под другим с общей осью `x`

```{r}
df %>% 
  count(year = year(published), rating) %>% 
  group_by(year) %>%
    mutate(share = n / sum(n)) %>%
  ungroup() -> plot_data

p1 <- plot_data %>% plot_ly %>% add_bars(
  x = ~year, y = ~n, color = ~rating,
  legendgroup = ~rating
  )
p2 <- plot_data %>% plot_ly %>% add_bars(
  x = ~year, y = ~share, 
  color = ~rating, legendgroup = ~rating, 
  showlegend = FALSE)

subplot(p1, p2, nrows = 2, shareX = TRUE)
```













# Кнопочки

Важные ссылки про кнопочки:

- [туториалы](https://plot.ly/r/custom-buttons/#reference)
- справка R, раздел про все настройки отображения кнопочек: [link](https://plot.ly/r/reference/#layout-updatemenus)
- документация Plotly.js, объясняющая, какие аргументы на самом деле нужно передавать в `args`: [link](https://plot.ly/javascript/plotlyjs-function-reference/#plotlyrestyle)


```{r}
df %>% 
  filter(year(published) > year(today()) - 5) %>% 
  count(year = floor_date(published, 'years'), category) -> plot_data
plot_data
```
```{r}
plot_data %>% plot_ly %>% 
  add_bars(
    x = ~year,
    y = ~n,
    color = ~category
  ) %>% 
  layout(
    barmode = 'stack',
    updatemenus = list(
      list(
        type = 'buttons',
        active = 0,
        x = -0.1, xanchor = 'right',
        buttons = list(
          list(
            method = 'relayout',
            args = list('barmode', 'stack'),
            label = 'stacked bars'
          ),
          list(
            method = 'relayout',
            args = list('barmode', 'group'),
            label = 'grouped bars'
          )
        )
      )
    ),
    title = "Смена способа группировки баров"
  )
```

## Сделайте кнопки для выбора типа нормировки баров (абсолютные значения или проценты от общего числа)

```{r}
plot_data %>% plot_ly %>% 
  add_bars(
    x = ~year,
    y = ~n,
    color = ~category
  ) %>% 
  layout(
    barmode = 'group',
    updatemenus = list(
        list(
          type = 'buttons',
          active = 1,
          x = -0.1, xanchor = 'right',
          y = 0,
          buttons = list(
            list(
              method = 'relayout',
              args = list('barnorm', 'percent'),
              label = 'percent norm' 
            ),
            list(
              method = 'relayout',
              args = list('barnorm', ''),
              label = 'absolute numbers'
            )
          )
        ),
      list(
        type = 'buttons',
        active = 1,
        x = -0.1, xanchor = 'right',
        y = 1,
        buttons = list(
          list(
            method = 'relayout',
            args = list('barmode', 'group'),
            label = 'group' 
          ),
          list(
            method = 'relayout',
            args = list('barmode', 'stack'),
            label = 'stack'
          )
        )
      )
    ),
    title = "Смена способа группировки баров"
  )
```


## Сделайте кнопки для смены способа визуализации: переключение между барами и линиями с точками



## Сделайте кнопку для фильтрации данных: учитывать все данные или только топ-10% опубликованного в этом году по числу рекомендаций


