---
title: "R Notebook"
output: html_notebook
---

```{r}
library(plotly)
library(ggplot2)
library(lubridate)
library(dplyr)
library(tidyr)
```

```{r}
Sys.setlocale('LC_CTYPE', 'UTF-8')  # if for any reason this is not default
library(jsonlite)
df <- stream_in(file('../data/fics.jsl'))
df %>% mutate(
  published = ymd(published),
  last_update = ymd(last_update),
  size_cat = factor(size_cat, levels = c("small", "medium", "large"), ordered = TRUE),
  rating = factor(rating, levels = c("не указан", "General", "PG-13", "R", "NC-17"), ordered = TRUE),
  translated = translators %>% sapply(length) > 0,
  characters_unpaired = sapply(characters, function(x) as.vector( unlist(x) ))
) -> df
glimpse(df)
```

# Введение в `plotly`

- миссия Plotly -- портируемые графики
- любой график на самом деле -- большой JSON
- поэтому все настройки -- куски этого большого JSON

## JSON

JSON -- формат записи данных, где существуют

- списки `['a', 'b', 'c']`
- словари `{key1: 'value1', key2: ['d', 'e', 'f']}`
- числа `1, 3, 10`
- строки `'a', 'b'`

Пример JSON:

`[
  {
    type: 'scatter',
    x: [1, 2, 3],
    y: [1, 4, 9]
  }, {
    type: 'boxplot',
    x: [1, 2, 3],
    y: [1, 4, 9]
  }
]`

## JSON-like структуры в R

- словарь -- это именованный список: `list(a = 10, b = 20)`
- список -- вектор: `c('a', 'b'), 1:10`

```{r}
list(10, data_frame(x = 1:10, y = 2 * x))
c(10, data_frame(x = 1:10, y = 2 * x))
1:10
```


# Работа с Plotly

- любой график состоит из traces и layout:

```{r}
df %>% plot_ly() %>% 
  add_trace(x = ~published, y = ~size_kb, color = ~rating, 
            type = 'scattergl') %>% 
  add_bars(x = ~published, y = ~size_kb) %>% 
  layout(
    xaxis = list(title = 'Дата публикации'), 
    yaxis = list(title = 'Размер, Кб')
    )
```

- Где смотреть: [полная справка](https://plot.ly/r/reference), [примеры](https://plot.ly/r/)
- Любой трейс (графический объект) -- это тоже JSON
- Какие у трейса параметры (`type`, `x`, `y`, `name`)? Смотрим в полной справке
- В любом трейсе указан `type = "<trace type>"`
- Но если используется специальный конструктор вроде `add_boxplot`, то `type` указывается без вашего участия
- Какие бывают трейсы и как они называются? Смотрим в примерах и полной справке.


# Базовые графики

## Число публикаций в месяц за последние 5 лет

```{r}
df %>% filter(published > today() - years(5)) %>% 
  count(month = published - days(day(published)) + 1) %>% 
  plot_ly() %>% add_trace(
    x = ~month, 
    y = ~n, 
    type='scatter', 
    mode='markers+lines',
    line=list(shape='spline')
    )
```

## Число публикаций в месяц за последние 5 лет; по оси x -- месяц, разные годы показаны разными цветами

```{r}
df %>% filter(published > today() - years(5)) %>% 
  count(month = published - days(day(published)) + 1) %>% 
  mutate(
    month_num = month(month),
    year_num = as.character(year(month))
  ) %>% plot_ly() %>% add_trace(
    x = ~month_num,
    y = ~n,
    color = ~year_num,
    type = 'scatter',
    mode = 'lines+markers'
  ) %>% layout(
    xaxis = list(
      title = 'Month',
      tickvals = 1:12,
      ticktext= month.name
    )
  )
```







```{r}
df %>% 
  filter(year(published) > 2010) %>% 
  count(month = published - days(day(published)) + 1, rating) %>% 
  plot_ly() %>% 
  add_trace(
    x = ~month, 
    y = ~n, 
    color = ~rating, 
    mode='lines+markers', 
    line=list(shape='spline', width = 1)
    ) %>% 
  layout(
    yaxis = list(type = 'log2'),
    title = 'Rating tendencies in fanfiction'
    )
```

## Ящик с усами: соотношение между числом предупреждений и рейтингом фанфиков

```{r}
top_warnings <- df %>% 
  filter( !sapply(warnings, is.null) ) %>% 
  unnest(warnings) %>% 
  count(warnings) %>% 
  top_n(50, n) %>% pull(warnings)

df %>% 
  filter( !sapply(warnings, is.null) ) %>% 
  unnest(warnings) %>% 
  filter(warnings %in% top_warnings) %>% 
  count(id, rating) %>% filter(rating != 'не указан') %>% plot_ly() %>% add_boxplot(
    x = ~rating,
    y = ~n
  )
```


```{r}
df %>% mutate(
  num_warnings = sapply(warnings, length)
) %>% plot_ly() %>% 
  add_boxplot(
    x = ~rating,
    y = ~num_warnings
  )
```

## Число публикаций в месяц за последние 5 лет: нарисуйте barchart (`add_bars`) и точки, соединённые линиями (`add_trace`)

```{r}
df %>% 
  filter(published > today() - years(5)) %>% 
  count(month = published - days(day(published))) %>% 
  plot_ly() %>% 
  add_bars(x = ~month, y = ~n) %>% 
  add_trace(x = ~month, y = ~n, mode='lines+markers')
```

# Много данных и интерактив: `scattergl`

## Для всех существующих жанров показать количество публикаций с ними за каждый месяц

```{r}
df %>% 
  mutate(month = published - days(day(published)) + 1) %>% 
  unnest(genre) %>% 
  count(genre, month) %>% 
  complete(genre, month, fill = list(n = 0)) %>% 
  plot_ly() %>% add_trace(
    x =~month,
    y = ~n,
    color = ~genre,
    type = 'scatter',
    mode = 'lines+markers',
    
  )
```

# Подграфики

- `subplots(p1, p2)`

```{r}
p1 <- df %>% plot_ly(
  x =~size_kb, 
  y = ~rating, 
  type = 'scatter',
  name = 'rating'
  ) %>% layout(title = 'b')
p2 <- df %>% plot_ly(
  x = ~size_kb, 
  y = ~size_cat, 
  type = 'scatter',
  name = 'size category'
  ) %>% layout(title = 'a')
subplot(p1, p2, nrows = 2) %>% layout(title = 'total')
```


## Нарисуйте ежегодное количество публикаций каждого рейтинга (мы уже это делали!)

## Нарисуйте, какую долю от ежегодного количества публикаций занимают публикации каждого рейтинга

## Поставьте два этих графика один под другим с общей осью `x`

```{r}
p1 <- df %>% 
  filter(rating != 'не указан') %>% 
  count(year = year(published), rating) %>% 
  plot_ly(
    type = 'scatter', 
    x = ~year, 
    y = ~n, 
    color = ~rating,
    mode = 'lines+markers',
    legendgroup = ~rating
    )
```
```{r}
color <- ~as.factor(color)
color
p2 <- df %>% 
  filter(rating != 'не указан') %>% 
  count(year = year(published), rating) %>% 
  group_by(year) %>% mutate(
    n = n / sum(n)
  ) %>% 
  plot_ly(
    type = 'scatter', 
    x = ~year, 
    y = ~n, 
    color = ~rating,
    mode = '',
    legendgroup = ~rating,
    showlegend = FALSE
    ) %>% layout(
      barmode = 'stack'
    ) %>% layout(
      barmode = 'stack'
    )
```
```{r}
plot <- subplot(p1, p2, nrows = 2, shareX = TRUE) 
plot
```
Важные ссылки про кнопочки:

- [туториалы](https://plot.ly/r/custom-buttons/#reference)
- справка R, раздел про все настройки отображения кнопочек: [link](https://plot.ly/r/reference/#layout-updatemenus)
- документация Plotly.js, объясняющая, какие аргументы на самом деле нужно передавать в `args`: [link](https://plot.ly/javascript/plotlyjs-function-reference/#plotlyrestyle)

```{r}
plot %>% layout(
  updatemenus = list(
    list(
      type = 'buttons',
      buttons = list(
        list(
          method = 'restyle',
          args = list('type', 'bar'),
          label = 'Bars'
        ),
        list(
          method = 'restyle',
          args = list('type', 'scatter'),
          label = 'Points'
        )
      ),
      active = 1
    )
  )
)
```
```{r}
plot %>% layout(
  updatemenus = list(
    list(
      type = 'buttons',
      buttons = list(
        list(
          method = 'restyle',
          args = list(
            list(
              type = 'bar',
              color = 'red'
            )
          ),
          label = 'show as bars'
        ),
        list(
          method = 'restyle',
          args = list(
            list(
              type = 'scatter'
            )
          ),
          label = 'show as points'
        )
      )
    )
  )
)
```

