---
title: "Russian fanfiction through analysis"
---

# Разминка: простые данные, простые вопросы

```{r include=FALSE}
Sys.setlocale('LC_CTYPE', 'UTF-8')  # if for any reason this is not default
library(readr)
df <- read_csv('fics_simple.csv')
```

```{r}
head(df)
```
```{r include=FALSE}
library(tidyr)
library(lubridate)
library(dplyr)
```

# Pipe operator
## Сколько всего фанфиков в нашем наборе?
```{r}

```

# `filter` и `select`
```{r}
df %>% filter(size_cat == 'small') %>% nrow()
```
```{r}
df %>% select(id, starts_with('size'))
```

## Сколько фанфиков имеют размер больше 100Кб
```{r}

```

## Когда опубликован самый первый фанфик? И что это был за фанфик?
```{r}
df %>% filter(published == min(published)) %>% select(id, title, published)
```


```{r}
library(microbenchmark)
library(ggplot2)
theme_set(theme_light(base_size = 24))
microbenchmark(
  'filter' = {df %>% filter(published == max(published))},
  'top_n' = {df %>% top_n(1, published)}
  ) %>% autoplot()
```

# `mutate` и `arrange`
```{r}
df %>% filter(id %in% c(119387, 46832, 119034, 109013)) %>% select(id, title, translated) %>% mutate(
     orig_lang = ifelse(translated, 'Unknown', 'Russian')
     )
```

```{r}
df %>% filter(id %in% c(119387, 46832, 119034, 109013)) %>% select(id, title, translated) %>% transmute(
     orig_lang = ifelse(translated, 'Unknown', 'Russian')
     )
```

```{r}
df %>% select(title, size_kb, published) %>% arrange(size_kb, published)
```

```{r}
df %>% select(title, size_kb, published) %>% arrange(published, desc(size_kb))
```

## Какой фанфик писался дольше всего? Сколько времени заняло написание?

```{r}
library(lubridate)

```

## Из тех фанфиков, которые писались больше года, какой был раньше всех начат и когда это случилось?
```{r}

```

## Когда опубликовали первый переводной фанфик?
```{r}

```

## Сколько времени прошло от открытия сайта до завершения  пятого опубликованного перевода?
```{r}

```

# `group_by` и `summarise`

```{r}
df %>% summarise(
  mean_size = mean(size_kb),
  mean_ttc = mean(ymd(last_update) - ymd(published))
  )
```

```{r}
df %>% group_by(size_cat) %>% 
  summarise(
    mean_size = mean(size_kb),
    mean_ttc = mean(ymd(last_update) - ymd(published)),
    median_ttc = median(ymd(last_update) - ymd(published))
  )
```

## Здесь есть есть авторские произведения и переводы. Сколько авторских, сколько переводов?
```{r}

```

## Как часто появляются новые фанфики? Посчитайте, сколько в среднем фанфиков появляется в месяц.
```{r}

```

## Отличается ли частота публикаций в месяц, рассчитанная за всё время существования сайта, от рассчитанной за последние пять лет?
```{r}

```

## Отличается ли частота публикаций для фанфиков разных рейтингов?

```{r}

```


# Плохие данные

```{r}
Sys.setlocale('LC_CTYPE', 'UTF-8')  # if for any reason this is not default
library(jsonlite)
df <- stream_in(file('fics.jsl'), simplifyMatrix=FALSE)
```

```{r}
glimpse(df)
```

# Работа со списками

```{r}
df %>% slice(1, 3, 5) %>% select(id, title, genre) %>% unnest(genre)
```

## Каков самый популярный жанр?

```{r}

```

## Каков был самый популярный жанр в каждом из последних пяти лет?
```{r}

```
## С какими жанрами чаще всего сочетается PWP (porn without plot)?
```{r}

```

# `gather` и `spread`

```{r}
df %>% select(id, published, last_update) %>% slice(1:3) %>% gather("action", "date", published, last_update)
```

```{r}
df %>% filter(year(ymd(published)) > 2016) %>% count(rating, year = year(published)) %>% spread(year, n)
```

## Соберите отчёт по количеству публикаций в пяти наиболее популярных жанрах за последние 7 лет. Каждый год — отдельная колонка.
```{r}

```
## Посчитайте среднемесячное количество публикаций различного рейтинга. Учтите, что в некоторых месяцах могло не быть фанфиков какого-то рейтинга.
```{r}

```

