---
title: "Russian fanfiction through analysis"
output:
  slidy_presentation:
    css: ['http://fonts.googleapis.com/css?family=Ubuntu+Mono', 'styles.css']
    df_print: kable
    theme: united
    pandoc_args: [
      "--slide-level", "2"
    ]
    fig_width: 7
    fig_height: 5
    fig_caption: true
  # ioslides_presentation:
  #   df_print: paged
---

# Разминка: простые данные, простые вопросы

```{r include=FALSE}
Sys.setlocale('LC_CTYPE', 'UTF-8')  # if for any reason this is not default
library(readr)
df <- read_csv('../data/fics_simple.csv')
```


## Смотрим на данные

```{r echo=TRUE, message=FALSE, warning=FALSE}
head(df)
```

```{r include=FALSE}
library(tidyr)
library(lubridate)
library(dplyr)
```

## Смотрим на данные

```{r}
glimpse(df)
```

## Сколько всего фанфиков?

```{r}
df %>% nrow()
```

```{r}
df %>% filter(size_cat == 'small') %>% nrow()
df %>% select(id, starts_with('size'))
```


## Здесь есть есть авторские произведения и переводы. Сколько авторских, сколько переводов?

```{r}
df %>% group_by(translated) %>% count()
df %>% summarise(
  authored = sum(!translated),
  translated = sum(translated)
)
```

## Какой из двух вариантов решения задачи быстрее?
```{r include=FALSE}
library(microbenchmark)
library(ggplot2)
theme_set(theme_light(base_size = 22, base_family = 'Ubuntu'))
```


```{r}
microbenchmark(
  'group_by' = {df %>% group_by(translated) %>% count()},
  'summarise' = {df %>% summarise(
    authored = sum(!translated), 
    translated = sum(translated))}
) %>% autoplot()
```

`summarise` в подобных случаях одерживает убедительную победу.

## Когда опубликован самый недавний фанфик? И что это за фанфик?

```{r}
df %>% filter(published == max(published))
df %>% top_n(1, published)
```

## Какой из двух вариантов решения быстрее?
```{r}
microbenchmark(
  'filter' = {df %>% filter(published == max(published))},
  'top_n' = {df %>% top_n(1, published)}
) %>% autoplot()
```

Фильтр существенно быстрее: `top_n` для определения нужных кандидатов делает сортировку, а фильтрация находит один максимум и делает проверку на равенство.

## Когда опубликован самый первый фанфик? И что это был за фанфик?

```{r}
df %>% filter(size_kb > 100) %>% nrow()
df %>% filter(published == min(published))
```

## Какой фанфик писался дольше всего? Сколько времени заняло написание?
```{r}
df %>% mutate(
  published = ymd(published),
  last_update = ymd(last_update),
  time_to_complete = last_update - published
) %>% filter(
  time_to_complete == max(time_to_complete)
)
```

## Из тех фанфиков, которые писались больше года, какой был раньше всех начат и когда это случилось?
```{r}
df %>% mutate(
  published = ymd(published),
  last_update = ymd(last_update),
  time_to_complete = last_update - published) %>% 
  filter(time_to_complete > years(1)) %>% 
  filter(published == min(published))
```

## Когда опубликовали первый переводной фанфик?
```{r}
df %>% filter(translated) %>% pull(published) %>% min()
df %>% filter(translated) %>% `$`(published)
```

## Сколько времени прошло от открытия сайта до завершения  пятого опубликованного перевода?
```{r}
opening_day <- ymd(min(df$published))
fifth_translation_complete <- df %>% 
  filter(translated) %>% arrange(published) %>% 
  slice(5) %>% pull(last_update) %>% ymd()
fifth_translation_complete - opening_day
```
```{r}
df %>% group_by(
  size_cat
) %>% summarise(
  mean_size = mean(size_kb),
  mean_ttc = mean(ymd(last_update) - ymd(published)),
  median_ttc = median(ymd(last_update) - ymd(published))
)
```


## Сколько фанфиков написано с начала этого года?
```{r}
df %>% select(
  id, title, published
) %>% mutate(
  year = year(ymd(published))
) %>% filter(
  year == year(today())
) %>% count()

df %>% select(
  id, title, published
) %>% filter(
  substr(published, 1, 4) == '2018'
) %>% count()
```

## Какой из двух вариантов решения быстрее?

```{r}
microbenchmark(
  'date' = { df %>% filter(year(ymd(published)) == year(today())) %>% count() },
  'string' = { df %>% filter(substr(published, 1, 4) == '2018') %>% count() }
) %>% autoplot()
```
```{r}
df %>% mutate(
  published = ymd(published),
  last_update = ymd(last_update),
  time_to_complete = last_update - published
)
```


## Сколько фанфиков написано за последний год?
```{r}
df %>% transmute(
  published = ymd(published)
) %>% filter(
  published > today() - years(1)
) %>% count()
```
```{r}
df %>% select(title, size_kb, published) %>% arrange(published, desc(size_kb))
```


## Сколько фанфиков опубликовано за первый год? 

```{r}
df %>% mutate(
  published = ymd(published)
) %>% filter(
  published < min(published) + years(1)
) %>% count()
```

# Основная часть: нормальные данные, нормальные вопросы

```{r}
Sys.setlocale('LC_CTYPE', 'UTF-8')  # if for any reason this is not default
library(jsonlite)
df <- stream_in(file('../data/fics.jsl'))
```

```{r}
head(df)
```

```{r}
glimpse(df)
```
```{r}
df %>% select(id, title, genre) %>% slice(1:3)# %>% unnest(genre)
```

```{r}
df %>% mutate(
  characters = characters %>% sapply(as.vector) %>% sapply(unlist) %>% sapply(unique)
) %>% replace_na(list(characters = '')) %>% unnest(characters)
```

## Как часто публикуются фанфики? Сколько в среднем в месяц, в квартал? А если считать не за все годы, а за последние пять?

```{r}
df %>% mutate(
  published = ymd(published),
  year = year(published),
  month = month(published)
) %>% group_by(
  year, month
) %>% count() %>% ungroup() %>% summarise(
  monthly_rate_total = mean(n),
  monthly_rate_last_5 = mean(
    n[year >= year(today()) - 5])
)
```

```{r}
df %>% group_by(
  year = year(ymd(published)), month = month(ymd(published))
) %>% count() %>% ungroup() %>% summarise(
  monthly_rate_total = mean(n),
  monthly_rate_last_5 = mean(
    n[year >= year(today()) - 5])
)
```

## Отличается ли частота публикаций для фанфиков разных рейтингов?
```{r}
df %>% group_by(
  rating, 
  year = year(ymd(published)), 
  month = month(ymd(published))
) %>% count() %>% 
  group_by(rating) %>% 
  summarise(freq = mean(n), freq_med = median(n)) %>% 
  arrange(freq)
```


- Как зависит количество опубликованных фанфиков от времени? Оно точно растёт, но как быстро? Есть ли падение популярности в последние годы?

```{r}
df %>% mutate(
  published = ymd(published),
) %>% group_by(
  year(published)
) %>% count()

df %>% mutate(
  published = ymd(published),
) %>% arrange(published) %>% mutate(
  num = row_number()
) %>% group_by(year(published)) %>% summarise(
  n_by_end_of_year = last(num)
)
```

- Когда опубликовали первый переводной фанфик?
```{r}
df %>% select(
  id, title, published, translators
) %>% mutate(
  translated = translators %>% lapply(length) > 0
) %>% filter(
  translated
) %>% top_n(1, desc(published))
```

## Каков самый популярный жанр?
```{r}
df %>% 
  unnest(genre) %>% 
  select(genre) %>% 
  group_by(genre) %>% 
  count() %>% arrange(desc(n))
```
## Каков был самый популярный жанр в каждый из последних восьми лет?
```{r}
# df %>% unnest(genre) %>% select(published, genre) %>%
#   group_by(year = year(published), genre) %>% count() %>%
#   group_by(year) %>% filter(
#     (year >= year(today()) - 8) & (n == max(n))
#   ) %>% arrange(desc(year))
df %>% unnest(genre) %>% select(published, genre) %>%
  count(year = year(published), genre) %>% 
  filter(year >= year(today()) - 8) %>% 
  group_by(year) %>% filter(n == max(n)) %>% 
  arrange(desc(year))
```
## С какими жанрами чаще всего сочетается AU (alternative universe)?
```{r}
df %>% filter(
  ((genre %>% sapply(length)) >= 2) & 
    (sapply(genre, function(x) 'AU' %in% x))
) %>% unnest(genre) %>% filter(
  genre != 'AU'
) %>% count(genre) %>% arrange(desc(n))

has_au <- function(x) 'AU' %in% x
has_au(c('bla', 'bla'))
sapply(df$title, nchar)
```

```{r}
df %>% select(id, title, published, last_update) %>% slice(c(1,3,5)) %>% gather("action_type", "date", published, last_update)
```

```{r}
df %>% count(rating, year = year(published)) %>% spread(year, n)
```
## Соберите отчёт по количеству публикаций в пяти наиболее популярных жанрах за последние 10 лет. Каждый год — отдельная колонка.

```{r}
top_5_genres <- df %>% 
  filter(year(published) >= year(today()) - 10) %>% 
  unnest(genre) %>% count(genre) %>% 
  top_n(5, n) %>% pull(genre)

df %>% filter(year(published) >= year(today()) - 10) %>% 
  unnest(genre) %>% filter(genre %in% top_5_genres) %>% 
  count(genre, year = year(published)) %>% spread(year, n)
```


- Какая временная динамика у переводов? У авторских произведений? Похожи ли они?
- Какой самый популярный размер фанфиков? Меняется ли этот ответ с годами? Одинаков ли ответ для авторских и переводных произведений?
- Может ли категория размера (`small`, `medium`, `large`) быть определена по размеру в килобайтах?
- Сколько времени в среднем проходит между публикацией и завершением (последним обновлением) фанфика? А если добавить категорию размера -- поменяются результаты? Кстати говоря, как статистически проверить, значимо ли отличаются средние по категориям от общего среднего? А бутстрапом слабо?
- Когда обычно заканчивают фанфики? Есть ли какие-то пики в конце недели, в каком-нибудь особенном месяце, в конце года, в каком-то специальном числе каждого месяца? А являются ли они статистически значимыми?



