---
title: "Russian fanfiction through analysis"
output:
  slidy_presentation:
    css: ['http://fonts.googleapis.com/css?family=Ubuntu+Mono', 'styles.css']
    df_print: kable
    theme: united
    pandoc_args: [
      "--slide-level", "2"
    ]
    fig_width: 7
    fig_height: 5
    fig_caption: true
  # ioslides_presentation:
  #   df_print: paged
---

```{r include=FALSE}
Sys.setlocale('LC_CTYPE', 'UTF-8')  # if for any reason this is not default
library(jsonlite)
df_raw <- stream_in(file('../data/fics.jsl'))
```
```{r}
library(ggplot2)
library(dplyr)
library(tidyr)
library(lubridate)
theme_set(theme_light(base_size = 14, base_family = 'Ubuntu'))
```
```{r}
glimpse(df_raw)
```
```{r}
df <- df_raw %>% mutate(
  published = ymd(published),
  last_update = ymd(last_update),
  size_cat = factor(size_cat, levels = c("small", "medium", "large"), ordered = TRUE),
  rating = factor(rating, levels = c("не указан", "General", "PG-13", "R", "NC-17"), ordered = TRUE),
  translated = translators %>% sapply(length) > 0,
  characters_unpaired = sapply(characters, function(x) as.vector( unlist(x) ))
)
```

```{r}
glimpse(df)
```


# Базовые графики

## Покажите размеры фанфиков в зависимости от даты публикации
```{r}
ggplot(df, aes(x = published, y = size_kb)) + geom_point()
```

## Отметьте цветом рейтинг фанфика
```{r}
ggplot(df, aes(x = published, y = size_kb, colour = rating)) + geom_point()
```
## Используйте разную форму для переводов и оригинальных произведений
```{r}
ggplot(df, aes(x = published, y = size_kb, colour = rating, shape = translated)) + geom_point()
```

## Покажите соотношение между категорией размера и фактическим размером.
```{r}
ggplot(df, aes(x = size_cat, y = size_kb)) + geom_jitter()
```
## Отметьте цветом рейтинг фанфика
- нужно обратить порядок уровней в `df$rating`
- давайте создадим новую переменную, в которой будет рейтинг вс правильным порядком уровней
- она создаётся так: `factor(df$rating, levels = c('R', 'NC-17'), ordered = TRUE)`
- добавим её в датафрейм

```{r}
df$rating_custom = factor(df$rating, levels = c('R', 'NC-17', 'General'), ordered = FALSE)
ggplot(df, aes(x = size_cat, y = size_kb, color = rating_custom)) + geom_jitter()
```

## Покажите фактический размер на логарифмической шкале с основанием два
```{r}
ggplot(df, aes(x = size_cat, y = size_kb, color = rating)) + 
  geom_jitter() + scale_y_continuous()
```
```{r}
ggplot(df, aes(x = size_cat, y = log(size_kb, 2), color = rating)) + 
  geom_jitter() + scale_y_continuous()
```


## Переведите оси и легенду графика на русский

```{r}
df %>% filter(rating != 'не указан') %>% 
  ggplot(aes(x = size_cat, y = size_kb)) + 
  geom_boxplot() +
  geom_jitter(aes(colour = rating), alpha = .1) + 
  scale_y_continuous(trans='log2', name = "Размер, Кб") +
  scale_x_discrete(name = "Категория размера", labels = c("мини", "миди", "макси")) +
  scale_color_manual(name = "Рейтинг", values = c("red", "green", "blue", "cyan", "purple"))
```


```{r}
df_n <- df %>% count(size_cat) %>% rename(count = n) 
df_n
```

## Отметьте цветом рейтинг фанфика
```{r}
# ggplot(df, aes(x = size_cat, y = size_kb, colour = rating)) + geom_jitter() + scale_y_continuous(trans='log2')
ggplot(df, aes(x = size_cat, y = size_kb, colour = rating)) + geom_jitter() + 
  scale_y_continuous(trans=scales::log_trans(2))
```

## Покажите, сколько фанфиков публиковалось в каждый месяц, начиная с января 2015 года включительно.

```{r}
df %>% 
  filter(year(published) >= 2015) %>% 
  mutate(month = published - days(day(published)) + 1) %>% 
  select(id, month)
```


```{r}
df %>% filter(year(published) > 2015) %>% 
  ggplot(aes(x = published - days(day(published)) + 1)) + geom_bar(position='stack')
```

## То же самое, но используйте `geom_bar(stat = "identity")`

```{r}
df %>% 
  filter(year(published) > 2015) %>% 
  count(month = published - days(day(published)) + 1) %>% 
  ggplot(aes(x = month, y = n)) + geom_bar(stat='identity')
```

## Покажите помесячное количество публикаций за последние три года. Цветом выделите различные рейтинги. Число публикаций за месяц обозначается точкой, точки соединяются линиями.
```{r}
df %>% filter(published >= today() - years(3)) %>% mutate(month = published - days(day(published)) + 1) %>% 
  ggplot(aes(x = month, colour = rating)) + 
  geom_line(stat = 'count') + 
  geom_point(stat = 'count') + scale_color_discrete(c = 150)
```

## Покажите ежегодное количество публикаций с 2010 года для каждого сочетания категории размера и рейтинга. Один размер -- одна строка, один рейтинг -- один столбец.

```{r}
df %>% filter(year(published) >= 2010) %>% filter(rating != 'не указан') %>% 
  ggplot(aes(x = year(published))) + 
  geom_line(stat = 'count') + 
  geom_point(stat = 'count') + 
  facet_grid(size_cat ~ rating) +
  scale_x_continuous() + 
  theme_light(18) +
  theme(axis.text.x=element_text(angle=90, hjust=1))
```


## Каковы самые популярные жанры? Насколько одни популярнее других? Нарисуйте ежегодное количество публикаций в каждом из пяти наиболее популярных жанров, каждый жанр -- в отдельном подграфике.

```{r}
top_5_genres <- df %>% 
  unnest(genre) %>% 
  count(genre) %>% 
  top_n(5) %>% 
  arrange(desc(n)) %>% 
  pull(genre)
```


```{r}
df %>% unnest(genre) %>% filter(genre %in% top_5_genres) %>% 
  ggplot(aes(x = year(published))) + geom_line(stat = 'count') + geom_point(stat = 'count') + facet_wrap(~genre) + theme_light(18)
```

```{r}
df %>% unnest(genre) %>% filter(genre %in% top_5_genres) %>% ggplot() + facet_wrap(~ genre)
```

```{r}
df %>% ggplot(aes(sample = size_kb)) + geom_qq(distribution = stats::qpois, dparams = list(lambda = df$size_kb %>% mean()))
```

Вопросы к данным:

- Годовые / месячные аггрегированные статистики (сколько фиков определённого жанра, размера, переводов, произведений в соавторстве, произведений определённого жанра)
- Хитмэпы
- Нормализованные варианты аггрегированных статистик
- Популярность жарнов / событий / предупреждений
- Популярность персонажей, выборка статистик по критериям "среди всех произведений с этим персонажем"
- Кто из авторов чаще всего пишет в соавторстве? Для топ-5 таких авторов сравните количество индивидуальных публикаций и публикаций в соавторстве.
- Количество фанфиков с этим персонажем по годам


```{r}
df %>% mutate(
  rating = factor(rating, levels = c("не указан", "General", "PG-13", "R", "NC-17"), ordered = TRUE),
  size_cat = factor(size_cat, levels = c("small", "medium", "large"), ordered = TRUE)
) %>% ggplot(
  aes(x = published, y = size_kb, shape = translated, colour=rating)
  ) + geom_point()# + scale_y_continuous(trans='log2') #+ scale_color_discrete(labels = c("authored", "translated"), name="")
```

