---
title: "Russian fanfiction through analysis"
---

```{r}
library(ggplot2)
library(dplyr)
library(tidyr)
library(lubridate)
theme_set(theme_light(base_size = 14, base_family = 'Ubuntu'))
```
```{r}
df_raw <- stream_in(file('fics.jsl'))
```

```{r include=FALSE}
Sys.setlocale('LC_CTYPE', 'UTF-8')  # if for any reason this is not default
library(jsonlite)
df_raw <- stream_in(file('fics.jsl'))
df <- df_raw %>% mutate(
  published = ymd(published),
  last_update = ymd(last_update),
  size_cat = factor(size_cat, levels = c("small", "medium", "large"), ordered = TRUE),
  rating = ifelse(rating == "G", "General", rating) %>% factor(levels = c("не указан", "General", "PG-13", "R", "NC-17"), ordered = TRUE),
  translated = translators %>% sapply(length) > 0,
  characters_unpaired = sapply(characters, function(x) as.vector( unlist(x) ))
)
```

```{r}
glimpse(df)
```

Это негуманный практикум: придётся много и быстро читать документацию. Или даже гуглить (но чаще всего достаточно документации).

# Aesthetics

## Покажите размеры фанфиков в зависимости от даты публикации
```{r}
ggplot(df, aes(x = published, y = size_kb)) + geom_point()
```

## Отметьте цветом рейтинг фанфика
```{r}

```

## Используйте разную форму метки (квадрат, треугольник) для переводов и оригинальных произведений
```{r}

```


## Отметьте цветом рейтинг фанфика

```{r}

```

# Шкалы

```{r}
ggplot(df, aes(x = rating, y = size_kb)) + geom_jitter() + 
  scale_x_discrete(labels = c('', 'можно всем', 'осторожно', 'очень\nосторожно', 'взрослым'))
```

## Покажите соотношение между категорией размера и фактическим размером. Отметьте цветом рейтинг фанфика.

```{r}

```

## Покажите фактический размер на логарифмической шкале с основанием два
```{r}

```

## Переведите оси и легенду графика на русский.

```{r}

```

# Трансформации

```{r}
ggplot(df, aes(x = rating)) + geom_bar(stat = "count")
```
```{r}
df_n <- df %>% count(rating) %>% rename(count = n)
df_n
```
```{r}
ggplot(df_n, aes(x = rating, y = count)) + geom_bar(stat = "identity")
```

## Покажите, сколько фанфиков публиковалось в каждый месяц, начиная с января 2015 года включительно.

```{r}

```

## То же самое, но используйте `geom_bar(stat = "identity")`

```{r}

```

## Покажите помесячное количество публикаций за последние три года. Цветом выделите различные рейтинги. Число публикаций за месяц обозначается точкой, точки соединяются линиями.

```{r}

```

# Подграфики

```{r}
ggplot(df) + facet_grid(size_cat ~ rating, switch = 'y')
```

```{r}
ggplot(df) + facet_wrap(~ rating)
```

## Покажите ежегодное количество публикаций с 2010 года для каждого сочетания категории размера и рейтинга. Один размер — одна строка, один рейтинг — один столбец.

```{r}
theme_set(theme_light(base_size = 11))
df %>% filter(year(published) >= 2010) %>% 
  count(category, rating, year = floor_date(published, 'years')) %>% 
  ggplot(aes(x = year, y = n)) + facet_wrap(category ~ rating) + geom_line() + geom_point()
```

## Каковы самые популярные жанры? Насколько одни популярнее других? Нарисуйте ежегодное количество публикаций в каждом из пяти наиболее популярных жанров, каждый жанр — в отдельном подграфике.

```{r}
top_5_genres <- df %>% select(id, genre) %>% 
  unnest(genre) %>% count(genre) %>% 
  top_n(5, n) %>% pull(genre)
top_5_genres
```
```{r}
df %>% filter(year(published) > 2010) %>% 
  unnest(genre) %>% filter(genre %in% top_5_genres) %>% 
  group_by(genre, year = floor_date(published, 'years')) %>% 
  summarise(n = length(unique(id))) %>% 
  ggplot(aes(x = year, y = n)) + geom_line() + geom_point() + facet_wrap(~ genre)
```

# Темы

## Воспроизведите картинки из слайдов

```{r}

```

```{r}

```

