---
title: "Russian fanfiction through analysis"
---

# Разминка: простые данные, простые вопросы

```{r include=FALSE}
Sys.setlocale('LC_CTYPE', 'UTF-8')  # if for any reason this is not default
library(readr)
df <- read_csv('../data/fics_simple.csv')
```

```{r}
head(df)
```
```{r include=FALSE}
library(tidyr)
library(lubridate)
library(dplyr)
```

# Сколько всего фанфиков в нашем наборе?
```{r}
df %>% nrow()
```
```{r}
df %>% filter(published == min(published)) %>% select(., title)
```

```{r}
df %>% top_n(1, desc(published))
```

```{r}
df %>% filter(size_cat == 'small') %>% nrow()
```
```{r}
df %>% select(id, starts_with('size'))
```

# Сколько фанфиков имеют размер больше 100Кб
```{r}
df %>% filter(size_kb > 100) %>% nrow()
```
# Когда опубликован самый первый фанфик? И что это был за фанфик?
```{r}
df %>% filter(published == min(published)) %>% select(id, title, published)
```


```{r}
library(microbenchmark)

library(ggplot2)
theme_set(theme_light(base_size = 24))
```


```{r}
microbenchmark(
  'filter' = {df %>% filter(published == max(published))},
  'top_n' = {df %>% top_n(1, published)}
  ) %>% autoplot()
```
```{r}
df %>% filter(id %in% c(119387, 46832, 119034, 109013)) %>% select(id, title, translated) %>% mutate(
     orig_lang = ifelse(translated, 'Unknown', 'Russian')
     )
```

```{r}
df %>% select(title, size_kb, published) %>% arrange(size_kb, published)
```
```{r}
df %>% select(title, size_kb, published) %>% arrange(published, desc(size_kb))
```

# Какой фанфик писался дольше всего? Сколько времени заняло написание?

```{r}
library(lubridate)
```
```{r}
df %>% mutate(
published = ymd(published),
last_update = ymd(last_update),
time_to_complete = last_update - published
) %>% filter(
time_to_complete == max(time_to_complete)
)
```

```{r}
df %>% mutate(
  time_to_complete = ymd(last_update) - ymd(published)
) %>% filter(time_to_complete == max(time_to_complete)) %>% select(title, published, last_update, time_to_complete)
```
# Из тех фанфиков, которые писались больше года, какой был раньше всех начат и когда это случилось?
```{r}
df %>% mutate(
  time_to_complete = ymd(last_update) - ymd(published)
) %>% 
  filter(time_to_complete > years(1)) %>% 
  filter(published == min(published))
```

# Когда опубликовали первый переводной фанфик?

```{r}
df %>% pull(size_cat) %>% `[`(1:10)
```

```{r}
df %>% filter(translated) %>% pull(published) %>% min()
```

# Сколько времени прошло от открытия сайта до завершения  пятого опубликованного перевода?

```{r}
# fifth_translation_complete <- 
df %>% slice(1)
```

```{r}
df %>% 
  filter(translated) %>% 
  arrange(published) %>% 
  pull(last_update) %>% 
  `[`(5) %>% ymd() - df %>% pull(published) %>% min %>% ymd # ymd(min(df$published))
```

# `group_by` и `summarise`

```{r}
df %>% summarise(
  mean_size = mean(size_kb),
  mean_ttc = mean(ymd(last_update) - ymd(published))
  )
```
```{r}
df %>% select(quote('size_cat'))
```


```{r}
df %>% group_by(size_cat) %>% 
  summarise(
    mean_size = mean(size_kb),
    mean_ttc = mean(ymd(last_update) - ymd(published)),
    median_ttc = median(ymd(last_update) - ymd(published))
  )
```

## Здесь есть есть авторские произведения и переводы. Сколько авторских, сколько переводов?
```{r}
df %>% group_by(translated) %>% count()
```

## Как часто появляются новые фанфики? Посчитайте, сколько в среднем фанфиков появляется в месяц.
```{r}
df %>% mutate(
    published_month = floor_date(published, "months")
  ) %>% 
  group_by(published_month) %>% 
    summarise(n = length(unique(id))) %>% 
  ungroup() %>% summarise(monthly_rate = mean(n))
```

## Отличается ли частота публикаций в месяц, рассчитанная за всё время существования сайта, от рассчитанной за последние пять лет?
```{r}
df %>% mutate(
    published_month = floor_date(published, "months")
  ) %>% 
  group_by(published_month) %>% 
    summarise(n = length(unique(id))) %>% 
  ungroup() %>% 
  summarise(
    monthly_rate_overall = mean(n),
    monthly_rate_recent = mean(
      n[published_month > today() - years(5)]
    )
  )
```

## Отличается ли частота публикаций для фанфиков разных рейтингов?

```{r}
df %>% mutate(
  rating = ifelse(rating == "G", "General", rating),
  published_month = floor_date(published, "months")
  ) %>% 
  group_by(published_month, rating) %>% 
    summarise(n = length(unique(id))) %>% 
  ungroup() %>% 
  group_by(rating) %>% 
    summarise(monthly_rate = mean(n))
```


# Плохие данные

```{r}
Sys.setlocale('LC_CTYPE', 'UTF-8')  # if for any reason this is not default
library(jsonlite)
df <- stream_in(file('../data/fics.jsl'), simplifyMatrix=FALSE)
```

```{r}
glimpse(df)
```

# Работа со списками

```{r}
df %>% slice(1, 3, 5) %>% select(id, title, genre) %>% unnest(genre)
```

## Каков самый популярный жанр?

```{r}
df %>% unnest(genre) %>% group_by(genre) %>% summarise(n = length(unique(id))) %>% arrange(desc(n))
```

## Каков был самый популярный жанр в каждом из последних пяти лет?
```{r}
df %>% filter(year(published) > year(today()) - 5) %>% unnest(genre) %>% group_by(year(published), genre) %>% summarise(n = length(unique(id))) %>% top_n(1, wt=n)
```
## С какими жанрами чаще всего сочетается PWP (porn without plot)?
```{r}
df %>% filter(genre %>% sapply(function(x) "PWP" %in% x)) %>% unnest(genre) %>% filter(genre != "PWP") %>% group_by(genre) %>% summarise(n = length(unique(id))) %>% top_n(5) %>% arrange(desc(n))
```

# `gather` и `spread`

```{r}
df %>% select(id, published, last_update) %>% slice(1:3) %>% gather("action", "date", published, last_update)
```
```{r}
df %>% filter(year(ymd(published)) > 2016) %>% count(rating, year = year(published))
```

## Соберите отчёт по количеству публикаций в пяти наиболее популярных жанрах за последние 7 лет. Каждый год — отдельная колонка.
```{r}
top_5_genres <- df %>% filter(year(published) >= year(today()) - 7) %>%  unnest(genre) %>% count(genre) %>% top_n(5) %>% pull(genre)
df %>% unnest(genre) %>% filter((genre %in% top_5_genres) & (year(published) > year(today()) - 7)) %>% count(genre, pub_year = year(published)) %>% spread(pub_year, n)
```
## Посчитайте среднемесячное количество публикаций различного рейтинга. Учтите, что в некоторых месяцах могло не быть фанфиков какого-то рейтинга.
```{r}
df %>% 
  select(id, published, rating) %>% 
  count(pub_month = ymd(published) %>% floor_date("months"), rating) %>% 
  spread(pub_month, n, fill = 0) %>% 
  gather("pub_month", "n", 2:ncol(.)) %>% 
  group_by(rating) %>% summarise(mean(n))
```

